臺灣高等法院民事裁定　九十一年度勞抗字第九號
　　抗　告　人　中國國民黨
　　法定代理人　連　戰
　　相　對　人　甲○○
右抗告人因與相對人甲○○間給付養老差額事件，對於中華民國九十一年六月十四日
臺灣臺北地方法院九十一年勞訴字第七四號裁定提起抗告，本院裁定如左：
      主    文
抗告駁回。
抗告程序費用由抗告人負擔。
      理    由
一、本件相對人起訴主張：相對人於民國四十七年八月十六日進入中華日報社服務，
    並於同年十月一日參加抗告人辦理之中國國民黨黨務員工保險，後改名為黨務員
    工互助會，相對人均按月由薪資中扣繳黨、眷保費，前後歷經三十六年，相對人
    於八十三年十月申請退休，應可獲得黨務員工互助會投保薪資新台幣（下同）二
    萬八千六百元，乘以三十六個基數之養老給付，金額計一百零三萬六千八百元，
    惟抗告人扣除勞保可能獲得之老年給付，僅發給黨工互助會之養老給付與勞保老
    年給付之差額，相對人業已繳納互助會長達三十六年之久，竟遭扣減勞保老年給
    付六十九萬一千一百五十元，僅發給相對人三十四萬五千六百五十元之養老給付
    ，爰訴請抗告人給付養老給付差額六十九萬一千一百五十元之本息等語，原審則
    以相對人係對中國國民黨中央委員會為被告，惟中央委員會僅是中國國民黨之內
    部組織，自不符民事訴訟法第四十條第三項非法人團體規定之要件，無當事人能
    力，爰於九十一年五月三十一日以裁定駁回相對人之訴，惟嗣於九十一年六月十
    四日復將上開原裁定，以當事人能力欠缺與否，應先定期命補正，而原裁定以中
    國國民黨中央委員會不具當事人能力逕予駁回，於法不合，爰自行將上開裁定廢
    棄。
二、抗告意旨略以按原告或被告無當事人能力者，法院應以裁定駁回之。但其情形可
    以補正者，審判長應定期間先命補正，民事訴訟法第二百四十九條第一項第三款
    定有明文。故若該當事人能力訴訟條件欠缺係無從補正者，自無定期命其補正之
    必要。而相對人以中國國民黨中央委員會為被告，其非法人亦非自然人，亦非民
    事訴訟法第四十條第三項所定之非法人團體，自不具當事人能力，此項欠缺事實
    上亦無從命補正，故無從先命限期補正之必要等語。
三、經查相對人已於「九十一年五月十五、十七日」具狀補正被告係中國國民黨，有
    書狀附於原審卷第二十五頁、四十八頁可按，則原裁定嗣於「九十一年五月三十
    一日」仍以相對人係對中國國民黨中央委員會為被告，而中央委員會僅是中國國
    民黨之內部組織，無當事人能力之為由裁定駁回相對人之訴，自非允當，故相對
    人於九十一年六月十二日提起抗告，原法院遂於九十一年六月十四日，以依民事
    訴訟法第二百四十九條第一項第三款規定未命相對人補正而逕駁回其訴，於法不
　　合自行廢棄九十一年五月三十一日之裁定，理由雖有不同，惟結論並無二致，抗
　　告意旨指摘原裁定不當，求予廢棄，非有理由，不應准許。
四、相對人於「九十一年五月十七日」具狀補正原審被告係中國國民黨，已如前述，
    而抗告人於原審亦提出中國國民黨之委任狀（見原審卷第十五頁），故抗告人應
    改列中國國民黨，併此敘明。
五、據上論結，本件抗告為無理由，爰裁定如主文。
中　　　華　　　民　　　國　　九十一　　年　　　七　　　月　 　十二　　 日
　　　　　　　　　　　　　　　　　 民事第十五庭
　　                                   審判長法　官　劉　靜　嫻
　　　                                       法　官　吳　光　釗
　　　　　　　　　　　　　　　　　　　　　　 法　官　李　錦　美
右正本係照原本作成。
不得再抗告。
中　　　華　　　民　　　國　　九十一　　年　　　七　　　月　 　十五　　 日
　　　　　　　　　　　　　　　　　　　　　　 書記官　明　祖　全
